臺灣台南地方法院民事判決　九十三年度訴字第九一○號
　　原　　　告　乙○○
　　訴訟代理人　孫志鴻律師
　　複　代理人　邱麗妃律師
　　被　　　告　甲○○○○○○○○○○份有限公司
　　法定代理人　柯欣格
　　訴訟代理人　丙○○
右當事人間請求債務人異議之訴事件，本院於民國九十四年五月
二十七日辯論終結，判決如左：
    主    文
原告之訴駁回。
訴訟費用由原告負擔。
    事實及理由
一、原告主張：
（一）聲明：求為判決：本院九十三年度執字第五一一一號強制
      執行程序應予撤銷。
（二）陳述：按強制執行法第十四條第二項規定：「執行名義無
      確定判決同一之效力者，於執行名義成立前，如有債權不
      成立或消滅或妨礙債權人請求之事由發生，債務人亦得於
      強制執行程序終結前提起異議之訴。」因無實體上確定之
      執行名義，未經實體上權利存否之審查，債務人亦無抗辯
      之機會，故此項執行名義成立前，所存實體上權利義務存
      否之爭，自許債務人提起異議之訴，以便救濟；原告係裕
      穩企業股份有限公司（下稱裕穩公司）之負責人，裕穩公
      司自八十三年四月十九日起即與被告簽訂合作契約，由裕
      穩公司經銷被告公司之產品，合作已長達十年之，久期間
      均甚愉快，詎料被告竟於九十一年六月二十日無故終止裕
      穩公司之經銷契約，並停止供貨，造成裕穩公司重大損失
      ，有關裕穩公司與被告間貨款爭議，現刻由台灣高雄地方
      法院審理中；被告主張裕穩公司積欠款項云云，顯非事實
      ，是以系爭保證債權不存在，則被告應無行使該抵押權之
      理，詎被告竟向鈞院聲請拍賣原告所有座落台南市○區○
      段一小段八０地號之土地及其上建號六七，門牌號碼台南
      市○區○○路十一號之建物之抵押物，並據之請求強制行
      ，顯無理由，爰依強制執行法第十二條第二項規定，請求
      判決如聲明所示等語。
（三）證據：提出合約影本一份、起訴及反訴書狀影本各一份、
      相關資料影本一份等為憑。
二、被告抗辯：原告之訴並無理由，請求判決駁回原告之訴等語
    。
三、兩造不爭之事實：
（一）原告係裕穩公司之負責人，裕穩公司與被告間於八十三年
      四月十九日訂立授權經銷商合約，原告依該合約附則第五
      條第一項落第一款之規定，繼續提供原告所有之座台南市
      ○段○○段八０地號土地及六七建號（門牌號碼：台南市
      ○○街二號建物）設定最高限額抵押權三百萬元給被告，
      供作擔保乙方（裕穩公司）向被告購買產品所發生之一切
      債務及有關之損害賠償（該抵押權前於八十二年二月十五
      日已登記在案）之事實，有原告所提之「授權經銷合約書
      」影本在卷，並有本院依職權調取本院九十一年度拍字第
      三五０六號卷宗內之土地登記謄本等為憑，並為兩造所不
      爭執。
（二）其後被告以裕穩公司積欠九十一年六月間之貨款一百十二
      萬二千六百零一元為由，聲請本院裁定拍賣前揭抵押物，
      經本院以九十一年度拍字第三五０六號事件裁定許可拍賣
      抵押物後，據以聲請本院以九十三年度執字第五一一一號
      強制執行事件執行中，此經本院調閱九十一年度拍字第三
      五０六號、九十三年度執字第五一一一號強制執行事等卷
      宗核閱明確。
（三）被告對裕穩公司所積欠之貨款，已向台灣高雄地方法院起
      訴請求，經台灣高雄地方法院於九十四年五月十二日以九
      十二年度訴字第二五三號判決「被告應給付原告新台幣壹
      佰壹拾貳萬貳仟陸佰零壹元。」並許其提供擔保宣告假執
      行在案。而裕穩公司在該事件中，對其積欠本件被告貨款
      一百十二萬二千六百零一元之事實，在其答辯狀中已表明
      不爭執，僅另以因被告終止兩造間之授權經銷合約不合法
      ，因而造成原告之損害，主張以損害額與對被告之貨款債
      務相抵銷乙項為抗辯，此有該判決書為憑。
（四）原告本件起訴，以被告主張裕穩公司積欠款項並非事實，
      認該保證債權不存在，請求撤銷本院九十三年度執字第五
      一一一號強制執行事件之執行程序，惟為被告所否認，是
      本件原告之訴是否有理由，自應探究裕穩公司是否有積欠
      被告貨款之事實為斷。
四、得心證之理由：
（一）按訴外人裕穩公司對其積欠被告九十一年六月份之貨款一
      百十二萬六千二百零一元之事實，在另案台灣高雄地方法
      院九十二年度訴字第二五三號給付貨款事件審理中既不為
      爭執，則被告對裕穩公司之貨款債權並無不存在之虞，原
      告提供不動產設定抵押，為裕穩公司供作擔保向被告購買
      產品所發生之一切債務及有關之損害賠償之保證，則被告
      聲請拍賣該抵押物，並據以聲請強制執行，並無不合，原
      告空言被告對裕穩公司之貨款債權不存在云云，顯不足採
      。
（二）另裕穩公司雖在台灣高雄地方法院九十二年度訴字第二五
      三號給付貨款事件中，另提起反訴，請求被告賠償其損失
      達一千零四十萬三千六百六十七元等，非唯業經該院判決
      裕穩公司之反訴敗訴在案，本件原告之主張已嫌無據；況
      裕穩公司另案縱經判決結果而得向被告公司請求損害賠償
      ，亦不足以否認被告對裕穩公司之貨款債權存在之事實，
      是本件原告以裕穩公司並未積欠被告債務，認被告請求本
      院所為九十三年度執字第五一一一號強制執行為無理由，
      請求判決撤銷本院九十三年度執字第五一一一號強制執行
      事件之執行程序，核無理由，應予駁回。
（三）因本案事證已臻明確，兩造其餘主張陳述及所提之證據，
      均毋庸再予審酌，附此敘明。
五、據上論結：本件原告之訴為無理由，並依民事訴訟法第七十
    八條，判決如主文。
中　　華　　民　　國　　94　　年　　6 　　月　　10　　日
　                    民事第一庭法　　　官  王國忠
右為正本係照原本作成
如對本判決不服，須於判決送達後二十日內向本院提出上訴狀
中　　華　　民　　國　　94　　年　　6 　　月　　10　　日
　　　　　　　　　　　　　　　　法院書記官　簡鳳儀
